臺灣嘉義地方法院刑事判決
109年度易字第513號
公  訴  人  臺灣嘉義地方檢察署檢察官
被      告  謝景霖

                    籍設臺灣省彰化縣○○市○○里000鄰○      ○○街○號（員林戶政事務所）




上列被告因恐嚇取財案件，經檢察官提起公訴（109年度偵字第8
99號），本院判決如下：
    主  文
甲○○犯恐嚇取財罪，累犯，處有期徒刑拾月。未扣案之犯罪所得
新臺幣壹佰肆拾捌萬陸仟元沒收之，於全部或一部不能沒收或不
宜執行沒收時，追徵其價額。
    犯 罪 事 實
一、甲○○（原名謝萬霖、原國民身分證統一編號：Z000000000號
    ）利用蔡○○(真實姓名詳卷)於民國108年6月初，委託甲○○至
    其住宅修繕漏水問題之機會，因而得知蔡○○係在臺北酒店上
    班後，詎甲○○竟意圖為自己不法所有，基於恐嚇得利、恐嚇
    取財之各別犯意，於108年6月底，開始以要將蔡○○之工作內
    容告知蔡○○老公、小孩等語恫嚇蔡○○，再於108年7月初要求
    蔡○○增加修繕項目，蔡○○因害怕其工作遭老公、小孩知悉，
    遂108年7月11日，在臺北陽明山某處，應甲○○之要求簽立新
    臺幣（下同）72萬元之房屋工程契約書，甲○○因而取得房屋
    工程上請求權之不法利益，蔡○○為免甲○○向他人散布其工作
    性質，房屋工程上並註明「甲方甲○○不能干涉乙方蔡○○個人
    私人行為或不能私下言語或行動騷擾乙方及其家人，亦不得
    說出我或散播乙方工作性質」等語；甲○○之後仍接續恐嚇取
    財之犯意，以各種修繕名目要求蔡○○追加修繕工程，蔡○○承
    續甲○○前揭恐嚇行為而心生畏懼下，應甲○○要求允諾追加，
    甲○○並於108年10月15日開立589000元之報價單(起訴書誤載
    為「訂購單」)與蔡○○，蔡○○因畏懼乃於附表一所示時間，
    以如附表一所示匯款至甲○○上海商業儲蓄銀行員林分行帳號
    00000000000000號帳戶或交付現金之方式，不斷將如附表一
    所示之款項交與甲○○。
二、案經蔡○○訴由嘉義市政府警察局第一分局報告臺灣嘉義地方
    檢察署檢察官偵查起訴。
    理  由
一、被告以外之人於審判外之言詞或書面陳述，除法律有規定者
    外，不得作為證據；被告以外之人於審判外之陳述，雖不符
    合刑事訴訟法第159條之1至第159條之4之規定，而經當事人
    於審判程序同意作為證據，法院審酌該言詞陳述或書面陳述
    作成時之情況，認為適當者，亦得為證據；當事人、代理人
    或辯護人於法院調查證據時，知有第159條第1項不得為證據
    之情形，而未於言詞辯論終結前聲明異議者，視為有前項之
    同意，刑事訴訟法第159條第1項及第159條之5分別定有明文
    。查，本判決後述引用之傳聞證據，檢察官、被告甲○○、被
    告甲○○先前委任現已解除委任之辯護人於準備程序及審理均
    表示沒有意見而不予爭執(本院卷一第363頁、第453頁)，且
    迄至言詞辯論終結前均未聲明異議，本院審酌上開證據資料
    製作時之情況，尚無違法不當及證明力明顯過低之瑕疵，亦
    認為以之作為證據應屬適當，揆諸前開規定，爰依刑事訴訟
    法第159條之5規定，認該等證據均有證據能力。至於本院未
    引用之傳聞證據，則不贅述其證據能力，附此說明。
二、訊據被告固坦承有於108年6月間承攬告訴人蔡○○住宅之修繕
    漏水工程，並於108年7月初與告訴人簽立72萬元之房屋工程
    契約書，嗣於108年10月15日又與告訴人簽立589000元之報
    價單等事實，惟矢口否認有何恐嚇得利、恐嚇取財之犯行。
    辯稱：「我沒有以將告訴人工作內容告知其老公、小孩之方
    式，恐嚇告訴人，是告訴人出於自由意志與我簽立房屋工程
    契約書，並匯款、交付工程款給我。」等語。惟查：
(一)被告於108年6月初，承攬告訴人蔡○○住宅之修繕漏水工程，
    並於108年7月11日與告訴人簽立72萬元之房屋工程契約書，
    嗣於108年10月15日開立589000元之報價單與告訴人等事實
    ，為被告所自陳，並有卷附房屋工程契約書、報價單可考(
    警0000000000號卷第70頁正反面至第71頁)；另，告訴人於
    附表一各編號所示之時間，以附表一各編號所示交付款項之
    方式，給付如附表一各編號所示之金額，共計0000000元等
    情，核與被告於審理時自陳：「我工程款前後共向告訴人取
    得約153萬元。」等語大致相符(本院卷二頁218)，首堪認定
    。
(二)被告於108年6月底開始，即以要將其告訴人之工作內容，告
    知告訴人之老公、小孩等語恫嚇告訴人，使告訴人心生畏懼
    而不斷應允被告之索求，非但於108年7月11日在臺北陽明山
    某處，簽立72萬元之房屋工程契約書交與被告，更以如附表
    一所示匯款至被告指定帳戶或交付現金之方式，陸續將如附
    表一所示之款項交與被告等事實。業經證人即告訴人於審理
    時證述：「(法官問：妳是否在108年6月初左右有在臉書刊
    登說要住宅修繕？)證人答：是。(法官問：後來是否妳有與
    被告達成工程修繕的口頭約定？)證人答：是。(法官問在10
    8年6月初妳在臉書刊登找工程的廣告之後，一直到108年6月
    底被告去找妳媽媽之前的這段期間，他是否已經知道妳在酒
    店上班的事情？)證人答：對，隔沒多久被告就去台北了。(
    法官問：在這段期間內，妳是否就已經被被告恐嚇了？)證
    人答：對。(法官問：被告去找妳媽媽，是否只是為了要證
    明給妳看，他真的會去找妳家人？)證人答：我猜是這樣，
    不然他不用開擴音，他開擴音的理由就是要讓我知道他現在
    在我媽那邊，要跟我媽說我在做酒店的事。(法官問：妳們
    於108年7月11日在臺北陽明山簽了第一份契約，在108年7月
    11日簽第一份契約之前，被告是否就有口頭跟妳要求要追加
    工程，只是後來才補書面？)證人答：對。(法官問：在108
    年7月11日簽約時，妳是否是害怕的狀態？)證人答：是。(
    法官問：妳是為何害怕而與被告簽這份契約？)證人答：怕
    他跟家人說，因為當時講電話被告都會說「我要跟妳家人、
    老公說妳在做酒店」。(法官問：妳在108年7月11日簽約的
    當下就已經因為被告講這些話而造成心裡害怕？)證人答：
    他前面就一直在講了。(法官問：)妳在108年7月4日匯第一
    筆款項給被告，108年7月11日才簽契約，這中間隔了7天左
    右，但妳又說被告之前口頭追加時用了恐嚇的內容是說妳不
    做，他就要把它敲掉，而不是說要把妳的私事告訴妳的家人
    ？)證人答：不是，被告2個都有，之所以我會寫那個備註，
    是因為那時他去跟我媽媽說，我朋友跟我說要備註，這個備
    註也是我一個好朋友教我的，至少寫這個有保障，當時我就
    跟被告說我要備註這一條，他說OK、他不會講出去，那就寫
    上去。(法官問：被告在108年6月底去找妳媽媽之後的隔天
    ，妳媽媽告知妳這件事情，妳的心裡是否已經開始有恐懼了
    ？妳並不是擔心他會跟妳媽媽說，而是擔心他會跟妳老公和
    小孩說？)證人答：是。(法官問：妳在108年7月11日加註不
    可以去騷擾妳的家人，該「家人」是否包括妳的老公、小孩
    及媽媽？)證人答：是包括老公跟小孩，這兩個比較重要。(
    法官問：第一張契約跟第二張契約的部分，妳是否都是因為
    擔心被告甲○○會把妳的私事跟妳的老公和小孩說，而去追加
    工程？)證人答：是。」等語明確(本院卷二第187頁至第188
    頁、第189頁至第191頁、第193頁)，且有下述事實資以補強
    證人即告訴人證述內容之憑信性：
 1、被告與告訴人於108年7月11日所簽立72萬元之房屋工程契約
    書上，註明「甲方甲○○不能干涉乙方蔡○○個人私人行為或不
    能私下言語或行動騷擾乙方及其家人，亦不得說出我或散播
    乙方工作性質」等語，有該房屋工程契約書存卷為憑(警000
    0000000號卷第70頁反面)，而告訴人極為害怕自己之工作內
    容為老公及小孩所知悉(詳附表二之對話內容)，萬一將來被
    告持註記有上開內容之房屋工程契約與告訴人之老公或小孩
    閱覽，告訴人不就自陷百口莫辯之情境，故而倘告訴人未處
    在恐懼狀態、在非不得已下，怎會白紙黑字註明上開文字？
    以上足徵證人即告訴人之上開證述，信而有徵。
 2、在一般社會家宅小型修繕承攬工程，依常情屋主至多可能先
    給付部分訂金，於工程驗收後，再給付餘額；或於工程驗收
    後，始給付全額，但不至於三天二頭就給付金錢。惟依附表
    一之告訴人給付金錢次數、頻率，幾乎隔不到5日就要給付
    被告金錢1次，且不到4個月之期間，給付金錢次數更多達45
    次、顯然嚴重違反社會之常情，而可突顯被告握有告訴人之
    把柄，告訴人只好任其予取予求，不斷給付金錢之事實。
 3、依被告於審理時提出之其與告訴人於110年10月15日之通話
    錄音譯文，告訴人於電話中曾向被告說：「因為她(按：告
    訴人之女性友人)之前都知道的，你就是本來要追我，後來
    追不到，就改成要全部錢，所以他對你的印象是不好的嘛。
    」「到臺北那段記憶，她都記得啊，但是那時候是，那時候
    都不好的，因為那時候我們不是有吵架嗎？」各等語，有譯
    文在卷可參(本院卷二第223頁、第245頁倒數第3行至倒數第
    2行、第247頁第12至13頁)，足見被告原先要追求告訴人，
    但失敗，被告因此改變心意向告訴人索求金錢，告訴人與被
    告並曾在臺北爭吵過。此項事實適可佐證被告確有憤而向告
    訴人索求金錢之動機。
 4、證人即告訴人於審理時供證「(法官問：被告是否有在108年
    6月底去找妳媽媽？證人答。是。(法官問：被告在108年6月
    底去找你媽媽時，被告對她說了什麼內容？)證人答：就說
    我在做酒店。(法官問：那次被告開擴音給妳聽，妳媽媽隔
    多久才跟妳講此事？)證人答：隔天。」等語(本院卷二第18
    8頁)，核與證人即蔡○○之母親於審理時證述：「（法官問：
    被告是否曾去妳家告訴妳，你女兒在台北的酒店工作？)證
    人答：我原本不知道我女兒在台北酒店工作，是被告跟我說
    才知道的，我女兒告訴我的是她在賣衣服，其他的我就不知
    道了。(法官問：被告為何會去妳那跟妳說妳女兒在台北工
    作的事情？)證人答：他去拿東西之類的，還跟我女兒吵架
    ，我不知道他們在吵什麼，他就打電話給我女兒說要幫她做
    很漂亮，之後他們說了什麼我就不清楚了，通常都是被告在
    跟我女兒聯絡的。」等語相符(本院卷二第198頁)，足以採
    信。又證人即告訴人之另一名女性友人於警詢時亦證述：「
    被告於108年11月16日，網路上以『謝天龍』為名，加我為女
    友後，對我說：『假如告訴人再不出面，我就在北港大小事
    公布，而且將蔡○○在酒店上班的事情告訴她老公及小孩知道
    。」等語(警0000000000號卷第24頁)，以上俱見被告常以將
    告訴人之工作內容告知其家人，作為要脅告訴人之手段。
 5、被告於承攬告訴人工程之期間，至少曾向告訴人借款36萬元
    ，並且至111年5月19日審理時均未償還等情，業經被告於審
    理時自陳在卷(本院卷二第218頁)，然告訴人先前以口頭方
    式、合法向被告多次催討時，被告均以如附表二之話語恐嚇
    告訴人，使告訴人低聲下氣、無法行使債權，亦可證明告訴
    人只要違逆不從被告之要求，便會遭被告以相同之方式恐嚇
    。　　
(三)被告及其委任之前辯護人，固然提出數則被告與告訴人間之
    通話譯文，欲證明告訴人追加工程、給付金錢是出於自主意
    志，而非受到恐嚇。然此數則譯文係由被告所提出，被告在
    提出前，有無經過篩選、隱匿對自己不利之通話內容？只提
    出有利之部分？尚有可疑。且恐嚇取財罪之恐嚇程度，本不
    以達到使人無法抗拒之程度，否則即屬強盜之範疇。因是，
    被告與告訴人通話中，縱令尚能溝通，亦不影響本案之認定
    ，附此說明。
(四)綜上所述，被告所辯乃卸責之詞，毫不可採。本案事證明確
    ，被告犯行堪以認定，應予依法論科。
三、被告不法所取得之房屋工程上請求權，屬於不法之利益。是
    核被告所為，係犯刑法第346條第1項、第2項之恐嚇取財、
    恐嚇得利罪。被告自108年6月底起至10月止，多次恐嚇告訴
    人，並因而使告訴人心生畏懼交付如附表一款項之舉止，係
    於密接之時、地實施，侵害同一法益，各行為之獨立性極為
    薄弱，依一般社會觀念難以強行分離，且被告主觀上應係欲
    藉揭露告訴人工作予告訴人老公、小孩知悉乙事，反覆實施
    恐嚇取財，顯係恐嚇取財之單一犯意，在刑法評價上，以視
    為數個舉動之接續施行，合為包括之一行為予以評價，較為
    合理，而屬接續犯。被告以一行為，觸犯恐嚇取財、恐嚇得
    利罪，應依刑法第55條前段之規定，論以想像競合犯，並從
    一重論以恐嚇取財罪。被告因詐欺等案件，經臺灣彰化地方
    法院以103年度易字第103號判決有期徒刑6月、6月、4月，
    應執行有期徒刑1年2月，並經臺灣高等法院臺中分院以104
    年度上易字第102號上訴駁回確定，於104年9月15日易科罰
    金執行完畢，有檢察官出證之刑案資料查註紀錄表在卷可考
    (見本院卷二第216頁)，其受徒刑執行完畢後，於5年以內故
    意再犯本案有期徒刑以上之罪，為累犯。又司法院釋字第77
    5號解釋，依解釋文及理由之意旨，係指構成累犯者，不分
    情節，一律加重最低本刑，於不符合刑法第59條所定要件之
    情形下，致生行為人所受之刑罰超過其所應負擔罪責之個案
    ，不符罪刑相當原則、比例原則。於此範圍內，在修正累犯
    規定前，為避免發生上述罪刑不相當之情形，法院就該個案
    應裁量是否加重最低本刑；依此，該解釋係指個案量處最低
    法定刑，又無適用刑法第59條減輕規定之情形，法院應依此
    解釋意旨裁量不予加重最低本刑(最高法院108年度台上字第
    338號、108年度台上字第3526號、108年度台上字第3123號
    判決意旨參照)。查，本案被告並無個案情節應量處最低法
    定刑，否則若再依累犯規定加重其刑，則有違罪刑相當原則
    ，又無法適用刑法第59條酌量減輕其刑規定之情形，是被告
    本案所犯之罪，應依刑法第47條第1項之規定，加重其刑。
    爰以行為人之責任為基礎，依被告之陳述及前案紀錄（本院
    卷二第158頁至第159頁），於審理時自陳高中畢業、從事工
    程業、離婚、有3名子女；兼衡被告犯罪之手法、不法取得
    之金額不低、尚未賠償告訴人之損害等一切情狀，量處如主
    文所示之刑。
四、未扣案之被告犯罪所得0000000元，應依刑法第38條之1第1
    項前段、第3項規定，宣告沒收，於全部或一部不能沒收或
    不宜執行沒收時，追徵其價額。至於扣案之0000000000門號
    行動電話1具(含SIM卡1枚)，雖為被告所有，但無證明證明
    為供本案犯罪所用，故不得併予宣告沒收之。
五、不另為無罪諭知：
(一)起訴意旨固載：「被告又於108年10月1日後，以借款為由，
    要求告訴人出借款項，告訴人仍承被告前揭恐嚇行為而心生
    畏懼下，應被告要求出借款項，被告並於108年10月16日簽
    立借款36萬元借據交與予告訴人。告訴人因此於附表三所示
    時間，以如附表三所示匯款至被告指定帳戶或交付現金之方
    式，將如附表三所示之款項交與被告。」等語。因認被告此
    部分亦涉有刑法第346條第1項之恐嚇取財罪嫌。　　　
(二)惟查，稽之證人即告訴人於審理時證以：「(法官問：在108
    年10月15日妳們有簽了第二筆訂單5萬8900元，被告說他爸
    爸看到這個訂單之後覺得他代墊錢會吃虧，所以跟妳借錢？
    )證人答：對。(法官問：被告向妳借36萬元是否也應該是在
    108年10月15日之後才向妳借的？)證人答：我只記得那時候
    印象中有的我全部都跟律師講了，當時是最標準的，現在我
    都不想記得、都忘記了。主要是我給他爸爸的錢是我在郵局
    領錢，被告在門口等我領給他的，並不是轉帳的，如果有轉
    帳就會有時間。(法官問：妳第二次在警局做筆錄稱妳借給
    被告的錢都是用匯款到他上海銀行員林分局的？)證人答：
    沒有，他的錢太多了，我印象中他爸爸的那筆錢是他在北港
    郵局門口等我領給他的，大部分有8成的金額我都選擇用轉
    帳的，因為我覺得轉帳我有個明細會比較放心，可是之所以
    在郵局領給他，印象中沒記錯的話，他開第2張估價單的當
    天是來北港的麥當勞，也是當天跟我借錢的。(法官問：第
    一張契約跟第二張契約的部分，妳是否都是因為擔心被告甲
    ○○會把妳的私事跟妳的老公和小孩說，而去追加工程？)證
    人答：是。(法官問：起訴書範圍中有這一筆36萬元的部分
    ，而方才檢察官在問妳時，妳一直強調被告恐嚇妳的內容是
    「妳如果都不借他的話，他爸爸就不會讓他去那邊做」，這
    時他是否有同時跟妳說如果不借他36萬元，他也會把妳的私
    事跟妳的家人和小孩說？)證人答：這個他沒有講，被告只
    跟我說如果這筆錢沒有借他，他爸爸沒有辦法讓他來工作把
    我的房子做好，我講過了，房子、孩子和老公都是我很重要
    的，因房子是我存很多年才去買的，這兩個都是重點，他講
    其中一個的話，我都會做。(法官問：36萬元的部分，被告
    用的恐嚇內容是說爸爸不讓他做，而妳因為擔心沒有辦法完
    工？)證人答：對。(法官問：借款的部分，妳在108年10月1
    5日的契約之前，是否還有在108年10月1日、108年10月3日
    、108年10月4日及108年10月10日都有陸續借款給被告？)證
    人答：有。(法官問：妳方才稱借款的錢是否有工人款要請
    妳代墊？)證人答：是。(法官問：當時妳為何會匯款給被告
    ？)證人答：因為被告說如果錢沒有借他，那個工人就不做
    、要回家了，反正不管他說什麼，就是跟房子沒辦法完工有
    關，我為了他這個工程已經足足快2年沒有上班了，這2年沒
    上班我少賺很多錢，他這邊又一直跟我要錢，所以當時我的
    想法就只有一個，就是希望他趕快做完，錢再賺就好，就變
    成他要借錢，只要他工作能如期完工給我，我就借他。(法
    官問：從10月1日到10月25日的借款部分，被告是否也有用
    同樣方式恐嚇妳要告訴妳家人妳的私事或是因為妳急著要交
    屋才答應他？)證人答：後者才是，這個借款是跟房子的部
    分有關的，跟酒店的部分無關。(法官問：那兩張訂單是否
    跟妳的私事有關，而借款的部分是否跟房子無關？)證人答
    ：是。」等語(本院卷二第191頁至第194頁)，足認告訴人出
    借如附表三之款項與被告，並非被告有施以恐嚇之行為，而
    是出於告訴人希望房宅修繕可及早完工之期待，故難認被告
    此部分亦有恐嚇取財行為，此部分本應為無罪之諭知，惟檢
    察官認此部分與上開經論罪之恐嚇取財罪部分，具有接續犯
    之一罪關係，爰不另為無罪之諭知。
據上論斷，應依刑事訴訟法第299條第1項前段（依刑事判決精簡
原則，僅記載程序法條），判決如主文。
本案經檢察官邱朝智提起公訴；檢察官陳昱奉到庭執行職務
中　　華　　民　　國　　111 　年　　5 　　月　　30　　日
                  刑事第四庭    審判長法　官　陳仁智
　　　　　　　　　                    法  官  簡仲頤
　　　　　　　　　                    法  官  康敏郎 
以上正本證明與原本無異。
如不服本判決應於收受判決後20日內向本院提出上訴書狀，並應
敘述具體理由；其未敘述上訴理由者，應於上訴期間屆滿後20日
內向本院補提理由書（均須按他造當事人之人數附繕本）「切勿
逕送上級法院」。告訴人或被害人如對於本判決不服者，應具備
理由請求檢察官上訴，其上訴期間之計算係以檢察官收受判決正
本之日期為準。
中　　華　　民　　國　　111 　年　　5 　　月　　31　　日
                                      書記官　陳佾澧
附錄本案所犯法條全文
刑法第346條
意圖為自己或第三人不法之所有，以恐嚇使人將本人或第三人之
物交付者，處6月以上5年以下有期徒刑，得併科3萬元以下罰金
。
以前項方法得財產上不法之利益或使第三人得之者，亦同。
前二項之未遂犯罰之。

附表一：
編號 時間 金額 交付款項方式 1 108年7月4日 40000 告訴人以東石郵局帳戶匯款至被告上海銀行員林分行帳戶 2 108年7月5日 20000 同上 3 108年7月8日 24300 同上 4 108年7月9日 50000 同上 5 108年7月12日 40000 同上 6 108年7月14日 40000 缺 7 108年7月15日 125700 告訴人至郵局臨櫃匯款至被告上海銀行員林分行帳戶 8 108年7月22日 170000 同上 9 108年7月27日 45000 現金 10 108年7月30日 30000 告訴人以中國信託轉帳至被告上海銀行員林分行帳戶 11 108年7月31日 30000 告訴人至郵局臨櫃匯款至被告上海銀行員林分行帳戶 12 108年8月1日 40000 淘寶購物扣入工程款 13 108年8月1日 30000 告訴人以東石郵局帳戶匯款至被告上海銀行員林分行帳戶 14 108年8月1日 28000 同上 15 108年8月2日 15000 同上 16 108年8月2日 7000 同上 17 108年8月3日 55000 告訴人以東石郵局匯款至被告上海銀行員林分行帳戶 18 108年8月5日 35000 同上 19 108年8月6日 25000 同上 20 108年8月7日 70000 告訴人至郵局臨櫃匯款至被告上海銀行員林分行帳戶 21 108年8月8日 26000 同上 22 108年8月12日 23000 同上 23 108年8月14日 36000 同上 24 108年8月19日 30000 同上 25 108年8月23日 90000 同上 26 108年8月28日 15000 同上 27 108年8月30日 40000 在嘉義統一超商交付現金 28 108年9月3日 40000 告訴人以東石郵局匯款至被告上海銀行員林分行帳戶 29 108年9月6日 25000 同上 30 108年9月11日 10000 同上 31 108年9月16日 12000 同上 32 108年9月17 日 7000 同上 33 108年9月17日 50000 同上 34 108年9月19日 12000 現金 35 108年9月21日 7000 告訴人以東石郵局匯款至被告上海銀行員林分行帳戶 36 108年9月22日 8000 同上 37 108年9月24日 10000 告訴人至郵局臨櫃匯款至被告上海銀行員林分行帳戶 38 108年9月27日 40000 同上 39 108年10月2日 13000 告訴人以東石郵局帳戶匯款至被告上海銀行員林分行帳戶 40 108年10月4日 12000 現金 41 108年10月5日 25000 告訴人以東石郵局帳戶匯款至被告上海銀行員林分行帳戶 42 108年10月5日 3000 同上 43 108年10月7日 4000 同上 44 108年10月18日 10000 告訴人至郵局臨櫃匯款至被告上海銀行員林分行帳戶 45 108年10月22日 18000 同上 共計  0000000  


附表二(被告行動電話LINE或簡訊內容擷取照片)：
行動電話簡訊內容   2019/11/01週五17：01 妹妹！去法院打官司你並沒有比較有利，到時候法官要是問我說，你們怎麼認識的，我會全部說出來，並且說出你在酒店上班的事情，到不如我們私下合解，管理費的部分，我們另外說，說到雙方接受為止，另外我有問律師了，錄音檔可以當做證據，並且你去法院告我，也是民事訴訟，所以私下合解吧！你自己考慮清楚吧！ 警0000000000號卷第34頁下方 2019/11/04週一21：50 你即然要樣子對我，那我要不需要在顧情份了 警0000000000號卷第35頁反面下方  我保證，你老公，兒子，明天一定會打電話問你一些事情  2019/11/05週二15：02 我相信你已經起床了 在半小時以內 你要是再不回我電話 那我就要說聲抱歉   即然你不出面與我處理工程尾款問題，那就不要怪我了，我會用盡法律效力，不管花多少錢，我都要討回一個公道。你真的欺人太甚了，你私人的事情我也要透過別的管道，告訴你的老公，小孩，讓他們知道，你是怎樣的一個人。 警0000000000號卷第36頁反面 2019/11/11週一18：06 蔡小姐你好 要是不再出面處理 欠我尾款處理的部分   手機一直關機不能解決問題 有什麼問題 大家可以攤開來講 不要避不見面好嗎   我給你到明天中午的期限 要是你中午之前不打電話跟我聯絡 我保證你老公一定知道你的私事 我已經準備好了傳單了 準備要寄去你老公參加的社團了 還有你兒子的學校我也叫人去發傳單了   從明天開始，我會派一台宣傳車在北港大街小巷四處宣傳，裡面包括有你們夫妻的照片，還有你在台北的私事，我都會到處去說。你儘量不接電話，晚上八點之前，你要是不回電，明天一早，就有宣傳車進去北港了，而且包括你孩子的學校門口，我也會張貼你的醜事 警0000000000號卷第37頁反面  2019/11/28週四14：04 你已經接起來了，我們好好說說好嗎？po文只是前菜，更精彩的還在後面哦，你自己好好想想吧！  2019/11/28週四14：16 你就繼續封鎖吧！那我就照我的計畫進行  通訊軟體LINE對話紀錄（群組名稱：凡熙、酒店...）   10：34 被告： 我欠你錢我比較不對 這樣就好 但是你要好自為之 警0000000000號卷第38頁 10：34- 10：35 告訴人： 這樣子好自為之 你又在恐嚇 到底我有做錯什麼 你要表達又是什麼  10：36 被告： 北港不大 我並沒有恐嚇你 你不要亂說  10：37 告訴人： 不然什麼叫好自為之 警0000000000號卷第38頁反面 10：37 被告： 恐嚇是刑事罪 這句話有很多含義 不然我可以告你毀謗 我是生意人 怎麼可以隨便威脅人家  10：37 告訴人： 恐嚇的訂意是我覺得  10：37 被告： 你的定義  10：37 告訴人： 你到底要說什麼  10：37- 10：39 被告： 你的覺得 真好笑 我也有朋友住北港 也是擔任義交的 他應該認識你先生 警0000000000號卷第39頁 14：40 被告： （網路通話） 不需要再說了 你剛剛連名帶姓 你自己看著辦  14：40 告訴人： 因為吵架  14：40 被告： 明天去看北港大小事  14：40 被告： 明天去看北港大小事 警0000000000號卷第39頁反面 14：40- 14：41 告訴人： 所以說你還是沒信用 要把答應的事都沒做到  14：41 被告： 我不是沒有信用  14：41 告訴人： 你說你不會害我 我為你做的 你也知道 你為我做的 我也知道  14：42 被告： 是你自己惹到我的點  14：42 被告： 是你自己惹到我的點 大家拭目以待 就這樣 警0000000000號卷第40頁 14：43 告訴人： 如果我讓你誤會我道歉 但你爸那件事我真的沒辦法幫  14：48- 14：49 被告： 破壞我們之間的感情 所以我不會再忍耐 你明天去看北港大小事 我等等會去北港找我哪一位義交朋友  14：53- 14：59 被告： 嗯嗯 有自信是好的 我看你到時候怎麼跟你老公解釋 知道嗎 警0000000000號卷第40頁反面  告訴人： 我是指沒關係是指我叫你姓名這有什麼點嗎？  16：32- 16：35 被告： 有一個業主 工程做到一半快完成了 結果跟我爸爸不知道起了什麼口角 我爸沒有第二句話 隔天叫師傅進去拆掉  17：53- 17：56 被告： 這是你老公 我認識啊 台灣真小 真好笑 警0000000000號卷第41頁反面上方 16：32 被告： 剛剛你老公說我無路用的男人，我現在要讓他知道誰才是真正的無路用，（老婆去酒店上班不要緊，然後又陪客人睡覺賺皮肉錢） 警0000000000號卷第45頁 16：43 告訴人： 我已經上法院提告。全部法院說 不用賴了 我沒欠你錢  16：45 被告： 嗯嗯  16：49 被告： 你明天就會收到一些檔案 包括一些錄音檔 好還有一些 還有一些截圖 警0000000000號卷第45頁反面 18：35 被告： 你沒有欠我錢，真的很敢說餒，（點工）工程本來就有管理費這筆，不然的話，我每天去嘉義幫你監工是假的啊！每天幫你買便當，打電話叫材料，聯絡工人，不然你自己下來（監工）啊！每天來回的油錢，過路費，我是要找誰算啊！當然找業主算啊！  

二、告訴人行動電話內容擷取照片
行動電話簡訊內容   2019/11/27下午05：30 從明天開始，我會派一台宣傳車在北港的大街小巷四處宣傳，裡面包括有你們夫妻的照片，還有你在台北的私事，我都會到處去說。你儘量不接電話，晚上八點之前，你要是不回電，明天一早，就有宣傳車進去北港了，而且包括你孩子的學校門口，我也會張貼你的醜事。 警0000000000號卷第55頁反面 

三、本判決上開所述之證人，即告訴人之另一女性友人之行動電
    話內容擷取照片
通訊軟體臉書Messenger對話紀錄   週一 19：39 告訴人之另一女性友人： 嗯嗯 認識很久了 警0000000000號卷第56頁 週一 20：23 貼圖（被告）： 是哦 他還欠我工程尾款19萬，而且還把我電話跟賴都封鎖，麻煩你好嗎？謝謝你。 假如他在不出面，我就會在北港大小事供怖，而且將他在酒店上班的事情告訴她老公及小孩知道，謝謝你  

四、告訴人行動電話內容擷取照片
通訊軟體LINE對話紀錄（群組名稱：彰化師傅）   11月01日 週五18：35 貼圖（被告）： 你沒有欠我錢，真的很敢說餒，（點工）工程本來就有管理費這筆，不然的話，我每天去嘉義幫你監工是假的啊！每天幫你買便當，打電話叫材料，聯絡工人，不然你自己下來（監工）啊！每天來回的油錢，過路費，我是要找誰算啊！當然找業主算啊！ 警0000000000號卷第56頁反面 20：33- 20：36 告訴人： 我妹跟我講了 本來就沒有管理費！！ 你包工程 本來就是會算這些錢進去 另外跟我拿管理費，你這麼好意思！！！ 我匯款給你是實實在在 都是到你上海的帳戶！！！！！ 麻煩你盡快還錢 借據的36萬 還有訊息跟我借的錢 你都沒有還  20：36- 20：37 被告： 有哦 磁磚美容  20：43 告訴人： 如果沒有意思要還 我們就是法院見！ 警0000000000號卷第58頁 20：44 被告： 什麼140000什麼360000  20：44- 20：45 告訴人： 你不要在私我 不要在毀謗我 浴室的9.6萬 你沒有做 我也會去申請評估向你索賠 你借了36萬 還有10萬 還有一萬監工費 都是我先借你的！一共就是47萬  20：45 被告： 是嗎  20：46 不是嗎？ 你以為就你有證據 我都沒有嗎？ 我都沒有拍照 我都沒有錄音 我們就法院見！我不想再跟你講 如果你想要和解 麻煩還錢 不然就是法院見  20：47 被告： 好，那就法院見 你要是不想你的家老公兒子  20：46 告訴人： 不然就是法院見 警0000000000號卷第58頁反面 20：47 被告： 好，那就法院見 你要是不想你的家老公兒子  20：47 告訴人： ............  20：47 被告： 知道你的私事 那你就堅持吧  20：47 告訴人： 這...... 你到底要我這麼樣......  20：47- 20：48 被告： 我的意思是說 大家各退一步 好嗎 這件事情  20：48 告訴人： 所以你現在到底要這麼樣......  20：48 被告： 和平結局  20：48 告訴人： 我聽不懂 警0000000000號卷第59頁 20：48 被告： 你也可以換為一個和諧的家庭  20：48- 20：49 告訴人： 你到底要我這麼做？ 你要還錢嗎？ 你跟我記得錢 你要還嗎？  20：49 被告： 這樣子好嗎  20：49 告訴人： 你借了36萬 還有10萬 還有一萬監工費 都是我先借你的！一共就是47萬 你有沒有要還錢！！！  20：49 被告： 我們私底下說  20：49- 20：50 告訴人： 我不想我家裡的人知道 你想要私下解決 那你要還錢嗎？ 不用 我已經被你逼到晚上睡不著 我身上一毛錢都沒有 還在外面跟人借錢......錢都給你 你跟我說你有問題 周轉不靈 我也沒多說啥 就把錢借給你 然後你現在說都沒有？也不打算還我錢？  20：50 告訴人： 那你要還錢嗎？有嗎？你要還嗎？ 我每天被你逼到 真的很想去死.....每天睡不著！！ 你到底要我這麼辦！！！！！！ 警0000000000號卷第59頁反面 20：51- 20：56 被告： 那你有願意要換 還回一個和諧的家庭嗎 有的話，在與我聯絡吧！ 我真的不想眼睜睜的看見一個幸福美滿的家庭破碎 兩個沒有母親的孩子 真的很可憐 我自己就是一個案例 自己想清楚吧 自己做不到的事情 那天你就不要答應我 星期五要給我十六萬 結果呢 沒有嗎 昨天還好意思找你老公去  20：56- 20：58 被告： 昨天還好意思找你老公去 本來是想昨天就跟你老公講了 但是想一想 我講了對你有任何好處 所以我就沒有講了 這樣對你還不好嗎 自己摸著良心想一想吧 我不想做一個喪盡天良的人 懂了嗎 警0000000000號卷第60頁 20：58 告訴人： 是你要錢要得太過份...還管理費...等你願意錢！！再聯絡我吧！！  20：59 被告： 那不需要聯絡了 到時候你老公要是知道了 你可不要怪我  20：59 告訴人： 你不用威脅我 我都已經被你逼死 我還差嗎  20：59 被告： 我沒有威脅你  21：00 告訴人： 你一直用我的工作威脅我，想要告訴我老公，想要告訴我小孩！  21：02 告訴人： 根本就沒有拍很近 警0000000000號卷第60頁反面 21：02- 21：04 被告： 要是真的做不好 那個都有保固 你也不用煩惱 知道嗎 你知道你這個星期一要上台北了 你知道你這個星期天要上台北了 你還有時間下來嗎  21：04 告訴人 你是要來堵我嗎！！！  21：04 被告： 不是喔 你不要亂講喔  21：04 告訴人： 這我的事情 我不用跟你交代  21：04- 21：05 被告： 我的意思是說 你去嘉義告我 那你還有時間下來嗎  21：05 告訴人： 好 那我問你  21：05 告訴人： 現在有沒有打算把欠我的47萬還我 警0000000000號卷第61頁 21：05 被告： 私下和解吧  21：05 告訴人： 有 還是沒有 其他不用再說  21：06 被告： 那你的管理費190000有沒有要給我就好了  21：06- 21：07 告訴人： 管理費 有沒有開收據 那你就不用再講了！！ 如果我明天收到你的還款！！我可以考慮撤銷告訴！！！ 我只問你有沒有打算還錢！！明天有打算要還錢！其他不用講  21：08 被告： 那麼就法院見吧！到時候我要是提到你的私事，你可不要怪我囉 酒店上班  21：08 告訴人： ............ 警0000000000號卷第61頁反面 21：09- 21：09 被告： 甜蜜 小白  21：09 告訴人： 你現在就是不打算還錢 是 還是 不是  21：09- 21：10 被告： 私下說吧 你去看那一張借據 我們是寫109年12月底 現在才108年11月初  21：10 告訴人： 收據是36萬 其他的11萬 是你跟我借的 是我白癡 沒有注意看時間 那你還是沒打算要還對嗎？你說你要匯款10 你匯了嗎？  21：11 被告： 你星期三晚上最後一通電話就有跟我說了  21：11 告訴人： 我只問你匯款了沒  21：12 被告： 還了 自己去聽錄音檔 警0000000000號卷第62頁 21：12 告訴人： 好 那就不用說了 你沒有打算要還錢 我們就法院見 我現在只要求你把欠我的錢還我 工程款 我都已經不計較  21：12 被告： 我已經跟你說過了  21：12- 21：13 告訴人： 我會再次封鎖 你不用再聯絡我了 不還錢 你就不用再司我 浴室的部分 你欠我的錢的部分 我會請法院幫我處理  21：13 被告： 我會把證據都整理起來  21：13 告訴人： 我自己笨 我都不會 我都已經被你逼到要吃安眠藥 想要去死 你到底還要我這麼樣！  21：13 被告： 到時候讓法院去裁定  21：13 告訴人： 跟我說 要把我上班的事情告訴我老公 告訴我小孩  21：13 告訴人： 我自己笨 我都不會 我都已經被你逼到要吃安眠藥 想要去死 你到底還要我這麼樣！ 警0000000000號卷第62頁反面 21：13 被告： 到時候讓法院去裁定  21：13 告訴人： 跟我說 要把我上班的事情告訴我老公 告訴我小孩 為了這間房子 我花了快二百 包含你跟我借的錢 好 都可以 我們就法院見 我現在就會封鎖 你不用再聯絡我  21：14 被告： 真的要這樣子嗎  21：14 告訴人： 我們就讓法院公證的去處理 是你真的要這樣嗎  21：14 被告： 真的嗎  21：14 告訴人： 借錢 還錢 天經地義  21：14 被告： 不好好說看看嗎  21：14 告訴人：是你根本不打算還錢  21：15 被告： 好吧 警0000000000號卷第63頁 21：15 告訴人： 我都不會 我都不懂 那就讓法院幫我處理  21：15 被告： 你要強制我  21：15 告訴人： 你連36萬以外的你也不打算還 不是嗎  21：15- 21：16 被告： 我也會讓你後悔的 我本來是打算要還你一個美滿的家庭 結果你要硬要自己把它弄破碎掉 我也沒辦法  21：17 告訴人： 你不用再威脅我 我已經被你逼到想自殺 你有沒有跟我老公講 都無所謂！ 你不打算還錢 那我們叫交給法院處理  21：17 被告： 無所謂作無所謂 我不是為了你老公想 我是為了你那兩個兒子設想 知道嗎  21：18 被告： 沒有媽媽的孩子多麼可憐你知道嗎 我自己就有親身體驗樂 警0000000000號卷第63頁反面 21：18 告訴人： 你到底想這麼樣......  21：18- 21：19 被告： 親身體驗了 不想怎樣 只想私下和解 了解 我的意思是說  21：19 告訴人： 我講的你做不到 不是嗎？ 不想還錢 不是嗎？  21：19 被告： 不要讓我 在跑法院  21：19 告訴人： 我也不過就是要你把錢還一還  21：20 被告： 管理費的問題 大家好還可以商量  21：20 告訴人： 管理費 我根本就不用給你 你這麼好意思跟我要管理費  21：20 被告： 多少都可以 警0000000000號卷第64頁 21：20 告訴人： 根本就沒有管理費  21：21 被告： 難道我的車子都是加水的嗎 我的電話都不用錢嗎 便當都是天上掉下來的嗎 材料都是人家送的嗎 為什麼你那時候不自己下來管理  21：22 告訴人： 我妹講了 包一個工程 本來就會把你員工的薪水 你自己的薪水 你賺的錢算進去了  21：22 被告： 這個就是管理費  21：22 告訴人： 你說管理費 難道你在那邊住24小時嗎？ 難道你都沒有賺錢嗎？ 我妹比我懂太多 你的估價單也沒有寫到有管理費 我是不懂 我是笨 你不能這樣一直騙我 跟我要錢 如果今天你估價單上有寫 好 我就自願給你 因為你寫了 我認了 我簽名了  21：24- 21：25 告訴人： 拜託你不要在稍擾我 不要在私訊我 警0000000000號卷第頁64反 21：25 被告： 我說好啊  21：25 告訴人： 好  21：25 被告： 就讓法院裁定吧  21：25 告訴人： 好  21：25 被告： 而且你兒子也會知道 他媽媽賣肉賺錢  21：25 告訴人： 你不要在威脅我 是不是真的要去看我去死  21：25 被告： 我並沒有威脅你  21：26 告訴人： 你才感覺比較爽  21：26 被告： 這是真實的話  21：26 告訴人： 你現在的語氣就是在威脅我  21：26 告訴人： 我們就是讓法院處理！！ 警0000000000號卷第65頁 21：26 被告： 不要這樣嗎 有話好好說 不用生氣  21：26- 21：27 告訴人： 不用了！！！我在講一次 我只是想把欠的錢麻煩你還一還 你現在不想還錢 還想要管理費 又要威脅我 要告訴我老公 要跟我兒子講 好啊 沒關係 就讓法院處理！！  21：27 被告： 你可以去打電話問一下你那個裝潢的哥哥 問他有沒有管理費這一筆試費用 就知道了  21：27 告訴人： 沒有 我問過我妹 問過其他人 沒有  21：28 告訴人： 自己講的話自己要負責 我不想跟你再說了 我們就是法院見 警0000000000號卷第65頁反面 21：29 被告： 好的 我並沒有胡說 你有沒有賣肉賺錢你自己最清楚  21：29- 21：30 告訴人： 你沒有胡說 我錄音黨也跟你提過 不想讓我老公知道 讓我小孩子知道 那是我的工作 你只會這樣威脅我 隨便你  21：30 被告： 那就好了啊 我們私下和解 我不說你不說 他們就不知道了啊 是不是  21：30- 21：35 被告： 他們就不知道了啊 是不是 而且兩個人也可以去法院私下和解 有法院公證人 那你還害怕嗎 到時候我的錄音檔也會全部刪掉 你自己考慮清楚 要不要自己決定 假如我猜得沒錯 你現在人應該在嘉義 我是一個不想破壞人家家庭的人 和下和解吧 私下和解吧 我也不想造孽 去破壞一個和諧的家庭 警0000000000號卷第66頁 21：35- 21：38 被告： 我也不想造孽 去破壞一個和諧的家庭 就算今天我輸了 要賠你四十七萬 你也是輸了一個家庭 值得嗎 自己去想吧 明天告訴我  




附表三：
編號 時間 金額 交付款項方式 1 108年10月1日 25000 告訴人以東石郵局帳戶匯款至被告上海銀行員林分行帳戶 2 108年10月3日 23000 同上（依據被告上海銀行員林分行，當日告訴人僅有匯款23000元，並無告訴人指訴匯款2次23000元之情） 3 108年10月4日 12000 在雲林北港朝天宮交付現金 4 108年10月10日 30000 告訴人以東石郵局帳戶匯款至被告上海銀行員林分行帳戶 5 108年10月16日 130000 告訴人以東石郵局帳戶匯款30000元至被告上海銀行員林分行帳戶；在雲林北港郵局交付100000元現金 6 108年10月17日 60000 告訴人至郵局臨櫃匯款50000元至被告上海銀行員林分行帳戶；在雲林北港麥當勞交付10000元現金 7 108年10月25日 100000 告訴人至郵局臨櫃匯款至被告上海銀行員林分行帳戶 共計  380000